【裁判字號】    98,交聲,4305
【裁判日期】    981130
【裁判案由】    聲明異議
【裁判全文】
臺灣臺中地方法院交通事件裁定        98年度交聲字第4305號
原處分機關  交通部公路總局臺中區監理所
異  議  人
即受處分人  甲○○
上列異議人即受處分人因違反道路交通管理處罰條例案件，對於
交通部公路總局臺中區監理所中華民國九十八年十月九日所為之
處分（中監違字第裁六０—一Ｇ0000000號）聲明異議，
本院裁定如下：
    主    文
異議駁回。
    理    由
一、原處分機關略以：異議人即受處分人甲○○所有之車牌號碼
    ００二二—ＳＪ號自小客車，於民國九十七年八月十一日下
    午四時四分許，在臺中市○○路停車，經催繳不依繳費違規
    ，爰依道路交通管理處罰條例第五十六條第二項之規定裁處
    罰鍰新臺幣（下同）三百元等語。異議人即受處分人甲○○
    則以：裁決書所記載之違規時間為九十七年八月十一日，其
    收到裁決書並提出異議之時間則已係九十八年十月，駕駛人
    哪有那麼好的記憶記得是否有在該處停車？且伊並未收到催
    繳單等語而提出聲明異議。
二、按「汽車駕駛人在道路收費停車處所停車，未依規定繳費，
    主管機關應書面通知駕駛人於七日內補繳，並收取必要之工
    本費用，逾期再不繳納，處新臺幣三百元罰鍰。」，道路交
    通管理處罰條例第五十六條第二項定有明文。
三、經查：本件異議人所有之車牌號碼００二二—ＳＪ號自小客
    車，於上開時、地停車未繳納停車費，經臺中市政府通知補
    繳停車費，並將停車費補繳通知單（其上登錄之停車資料為
    國瑞廠牌銀色自小客車，核與異議人所有之上開車牌號碼０
    ０二二—ＳＪ號自小客車之車籍資料相符）及舉發通知單，
    先、後向車主即異議人之戶籍地址（同車籍地址）臺中縣大
    肚鄉○○街一二九號八樓郵寄後，因均不能依行政程序法第
    七十二條、第七十三條之規定送達，乃依同法第七十四條之
    規定，分別於九十七年十月二十二日、同年十二月十三日各
    製作送達通知書兩份，一份黏貼於應受送達人上開住所門首
    ，另一份置於該受送達處所信箱或其他適當位置，並將上開
    文書寄存於送達地之郵政機關（大肚郵局）而均已合法為寄
    存送達等情，已據臺中市政府九十八年十一月三日府交停字
    第０九八０二八四八九一號函文敘明甚詳（見本院卷第六、
    七頁），並有臺中市政府送達證書二紙（見本院卷第八頁）
    、車號查詢汽車車籍（見本院卷第九頁）、個人基本資料查
    詢結果（見本院卷第十頁）各一份在卷可稽，異議人所有前
    開車牌號碼００二二—ＳＪ號自小客車，有於前揭時、地停
    車，經催繳不依繳費之違規情事，已足認定。異議人質疑伊
    所有之上開車牌號碼００二二—ＳＪ號自小客車有無於上揭
    時、地停車，及辯稱未收到催繳通知單云云，均尚無可採。
    從而，原處分機關依道路交通管理處罰條例第五十六條第二
    項之規定，裁處為車主之異議人罰鍰三百元，合無不當，本
    件異議為無理由，應予駁回。
據上論斷，應依道路交通管理處罰條例第八十七條第二項、道路
交通案件處理辦法第十九條，裁定如主文。
中    華    民    國    98    年    11    月    30    日
                      交通法庭  法  官  李雅俐
上正本證明與原本無異。
如不服本裁定，應於送達後五日內，向本院提出抗告狀。（應附
繕本）
                                書記官  莊金屏
中    華    民    國    98    年    11    月    30    日


司法院資訊處製作；財團法人民間司法改革基金會備份。
